臺灣花蓮地方法院刑事判決　　　　　　　100年度訴字第189號
公　訴　人　臺灣花蓮地方法院檢察署檢察官
被　　　告　洪杏林
選任辯護人　俞建界律師
上列被告因違反藥事法案件，經檢察官提起公訴（ 100年度偵字
第2111號），被告於準備程序進行中就被訴事實為有罪之陳述，
經告知簡式審判程序之旨，並聽取當事人之意見後，本院裁定由
受命法官獨任進行簡式審判程序，並判決如下：
    主      文
洪杏林犯藥事法第八十二條第一項之製造偽藥罪，處有期徒刑捌
月，扣案之觀音神水參瓶沒收之。又犯藥事法第八十三條第一項
之販賣偽藥罪，處有期徒刑陸月，扣案之觀音神水參瓶沒收之。
應執行有期徒刑壹年。緩刑參年，並應於判決確定後壹年內，向
執行檢察官指定之政府機關、政府機構、行政法人、社區或其他
符合公益目的之機構或團體提供壹佰小時之義務勞務，緩刑期間
付保護管束。扣案之觀音神水參瓶沒收之。
    事實及理由
一、本件犯罪事實、證據及應適用法條，除補充「被告洪杏林於
    本院審理時之自白」外，餘均引用起訴書之記載（如附件）
    。
二、按刑事訴訟法第 273條之1第1項規定，除被告所犯為死刑、
    無期徒刑、最輕本刑為 3年以上有期徒刑之罪、或高等法院
    管轄第一審案件者外，於審判期日前之程序進行中，被告先
    就被訴事實為有罪之陳述時，審判長得告知被告簡式審判程
    序之旨，並聽取當事人、代理人、辯護人及輔佐人之意見後
    ，裁定進行簡式審判程序。經查，本件被告洪杏林被訴違反
    藥事法一案，為前開不得進行簡式審判程序以外之案件，且
    被告於本院行準備程序時就訴事實為有罪之陳述，經本院告
    知被告簡式審判程序之旨，並聽取被告之意見後，爰依前開
    刑事訴訟法第 273條之1第1項之規定，當庭裁定改依簡式審
    判程序並由受命法官獨任審判之，合先敘明。
三、核被告所為，係犯藥事法第 82條第1項之製造偽藥罪及同法
    第 83條第1項之販賣偽藥罪。被告所為多次製造及販賣偽藥
    之犯行，在本質上均具有反覆、延續實行複次作為之特徵，
    應分別論以集合犯。又被告上開所為二罪間，犯意個別，行
    為互殊，應予分論併罰，公訴人認被告所為係一行為觸犯上
    開二罪，屬想像競合犯，容有誤會，併此敘明。爰審酌被告
    製造及販賣偽藥之行為，危及他人身體健康，惟製造與販賣
    之偽藥數量不多，犯後坦承犯行，態度尚稱良好等一切情狀
    ，分別量處如主文所示之刑，並定其應執行之刑。復查被告
    前曾因故意犯罪受有期徒刑以上刑之宣告，執行完畢後， 5
    年以內未曾因故意犯罪受有期徒刑以上刑之宣告，此有臺灣
    高等法院被告前案紀錄表 1份在卷可稽，因一時失慮致觸犯
    本件犯行，依其智識就偽藥流通之為害性認識不足，而社會
    上此類所謂之民間療法確屬氾濫，且其犯後態度良好，經此
    偵審及科刑之判決後應知所警惕，而無再犯之虞，本院認上
    開宣告之刑以暫不執行為適當，併宣告緩刑 3年，並依同法
    第74條第2項第5款規定命其於判決確定後 1年內，向執行檢
    察官指定之政府機關、政府機構、行政法人、社區或其他符
    合公益目的之機構或團體提供義務勞務 100小時。另並依同
    法第93條第1項第2款規定宣告在緩刑期內付保護管束，俾能
    由觀護人予以適當督促，並發揮附條件緩刑制度之立意，及
    避免短期自由刑執行所肇致之弊端，以啟自新。
四、末按查獲之偽藥或禁藥，沒入銷燬之，藥事法第79條第 1項
    定有明文，而上述沒入銷燬之規定，系列於藥事法第 8章「
    稽查及取締」內，而非列於第 9章之「罰則」，其性質應屬
    行政罰，屬行政機關應依行政程序科罰之權限，法院自不得
    越權而於判決諭知沒入銷燬（最高法院92年度臺上字第2718
    號判決意旨可資參照 ）。扣案之偽藥即觀音神水3瓶，尚未
    經衛生主管機關處分沒入銷燬，然均係被告所有，供本件犯
    罪所用之物，此據被告供承在卷，爰依刑法第38條第1項第2
    款規定，併予宣告沒收。
據上論斷，應依刑事訴訟法第273條之1第1項 、第299條第1項前
段、第310條之2、第454條第2項 ，藥事法第82條第1項、第83條
第1項、刑法第11條前段、第51條第5款、第74條第1項第2款、第
2項第5款、第93條第1項第2款、第38條第1項第2款，判決如主文
。
本案經檢察官陳玫琪到庭執行職務。
中    華    民    國   100    年    7     月    27    日
                  刑事第一庭    法  官  劉柏駿
以上正本證明與原本無異。
如不服本判決應於收受送達後10日內向本院提出上訴書狀，並應
敘述具體理由。其未敘述上訴理由者，應於上訴期間屆滿後20日
內向本院補提理由書(均須按他造當事人之人數附繕本)「切勿逕
送上級法院」。
中    華    民    國   100    年    7     月    27    日
                                書記官
附錄本判決論罪之法律條文：
藥事法第82條
製造或輸入偽藥或禁藥者，處10年以下有期徒刑，得併科新臺幣
1千萬元以下罰金。
犯前項之罪，因而致人於死者，處無期徒刑或10年以上有期徒刑
，致重傷者，處7年以上有期徒刑。
因過失犯第1項之罪者，處3年以下有期徒刑、拘役或科新臺幣50
萬元以下罰金。
第1項之未遂犯罰之。
藥事法第83條
明知為偽藥或禁藥，而販賣、供應、調劑、運送、寄藏、牙保、
轉讓或意圖販賣而陳列者，處7年以下有期徒刑，得併科新臺幣5
百萬元以下罰金。
犯前項之罪，因而致人於死者，處7年以上有期徒刑，致重傷者
，處3年以上12年以下有期徒刑。
因過失犯第1項之罪者，處2年以下有期徒刑、拘役或科新臺幣30
萬元以下罰金。
第1項之未遂犯罰之。